臺灣臺中地方法院刑事判決　　　　　　　　　　　九十三年度中簡上字第一四號
　　上　訴　人　臺灣臺中地方法院檢察署檢察官
　　被　　　告　甲○○
右上訴人因妨害名譽案件，不服本院臺中簡易庭九十三年度中簡字第二一七號中華民
國九十三年一月十九日第一審簡易判決（聲請案號：臺灣臺中地方法院檢察署九十二
年度偵字第二○三七九號），提起上訴，本院管轄第二審之合議庭判決如左：
    主  文
原判決撤銷。
甲○○連續公然侮辱人，處拘役拾日，如易科罰金，以佰元折算壹日。
    事  實
一、甲○○曾犯傷害、賭博、違反保護令等罪（均不構成累犯）。其配偶乙○○係經
    營房屋仲介業，以臺中市北屯區○○○路○段三八號自宅一樓店面作為營業處所
    ，日間均有營業，不特定人均得進入，故該處為公眾得出入之場所。丙○○為乙○○之外甥女，曾向乙○○建議與甲○○分居或離婚，甲○○因此對丙○○極為
    不滿，遂基於概括之犯意，連續於下列時、地，公然侮辱丙○○，詳情如下：
（一）於民國（下同）九十二年五月十三日十四時十五分許，丙○○至臺中市北屯區
      ○○○路二段卅八號甲○○住處，將葵花油交付其阿姨乙○○。甲○○當時正
      在該宅一樓後方餐廳用餐，見丙○○到來，即手捧飯碗走至前方不特定人得共
      見共聞之店面處，乙○○辦公桌旁，以筷子指著丙○○辱罵：「妳歹失德：：
      ：破壞人婚姻：：：」（臺語）等語，丙○○答稱：我吃素的，不跟你吵架等
      語，甲○○即又辱罵丙○○稱：「吃素的，心肝最惡毒」（臺語）等語。
（二）於九十二年五月十五日十時許，丙○○又至臺中市北屯區○○○路○段卅八號
      ，乙○○適在辦公桌前接聽電話，甲○○亦在乙○○之辦公處所內，丙○○將
      照片交予乙○○後，走出門外牽機車。甲○○見狀即承前同一公然侮辱丙○○
      之概括犯意，隨丙○○走到不特定人得共見共聞之自宅門口，以臺語辱罵丙○○：「垃圾，不要臉，不歡迎你到我家」等語。
二、案經丙○○訴由臺灣臺中地方法院檢察署檢察官聲請簡易判決處刑，公訴檢察官
    於本院審判時並當庭就前述一之（一）部分以言詞追加起訴。
    理  由
一、訊據被告坦承於右揭時間，對丙○○稱「不歡迎你到我家」等語，惟矢口否認有
  何公然侮辱犯行，辯稱：我罵他時人在屋內，不是在門口，我家雖然是做房屋仲
    介，但是有開冷氣，因此玻璃門是關上的，且我也沒有罵她吃素的人心肝最壞及
    「垃圾，不要臉」云云。惟查：
（一）右揭事實，業經告訴人丙○○於警訊、偵查中指述歷歷，復於審判時結證在卷
      ；而被告於本院準備程序中業已坦承有以臺語罵丙○○「垃圾，不要臉，不歡
      迎你到我家」等語（九十三年七月五日準備程序筆錄第三頁第一行），核與告
      訴人之指述相符，其嗣後翻異前詞，辯稱只說「不歡迎你到我家」未說「垃圾
      ，不要臉」云云，無非卸責之語，要無可採。
（二）被告之妻乙○○於偵查中已明確陳稱：「丙○○到我們家，要回去了，甲○○
      就跑到家門口罵她，但罵什麼我沒聽清楚：：：因為丙○○知道我被甲○○打
      ，丙○○就建議他跟我分居或離婚，所以我先生很氣她。」等語（九十二年十
      一月十一日偵訊筆錄，偵卷第一二頁）；於本院審理時亦結證稱：我的辦公室
      就在我家一樓，我是做房屋仲介的，不特定人都可以進來，平時我門都是打開
      的。那天（指九十二年五月十五日）我與丙○○有打一下招呼，當時我在我的
      辦公室內，被告當時也在我的辦公室內：：：當時我在忙，丙○○拿東西給我
      後，說聲：阿姨這個東西給你，就出去了。這時我剛好在接電話，沒有很留意
      他們二人的舉動，我有聽到被告罵人的聲音，很短，然後丙○○很生氣就走了
      。：：：被告罵人是在門口。被告共罵丙○○二次，第一次罵丙○○那次地點
      在我辦公桌旁邊：：：被告罵她缺德，丙○○回答說她是吃素的，被告就罵吃
      素的人心最壞。當時有我、我兒子、被告與丙○○在場，當時我家門是開的，
      時間是吃中飯時：：：我記得我先生是端著飯出來罵人，就在我辦公處所罵人
      等語（本院九十三年八月三十一日審判筆錄第七至九頁）。核與告訴人丙○○
      所述相符。
（三）被告住處一樓之玻璃門，在營業時間內雖然關上，但可從外面打開，業經被告
      自承在卷，故該處在營業時間內，屬於不特定人得共見共聞之場所，應無疑義
      。綜上所述，被告所辯應係卸責之詞，無可採信，本件事證明確，被告犯行洵
      堪認定。
二、核被告甲○○所為，係犯刑法第三百零九條第一項之公然侮辱罪。被告先後二次
    犯行，時間緊接，方法相似，觸犯構成要件相同之罪名，顯係基於概括犯意為之
    ，為連續犯，應依刑法第五十六條之規定以一罪論，並加重其刑。原審予以論罪
    科刑，固非無見，惟起訴書誤認被告住處一樓係被告之私人處所，非經允許，不
    特定人不得擅自進入云云，與事實不符，原審遽予引用，未及審酌檢察官當庭追
    加起訴之部分（即事實欄一之（一）所示被告於九十二年五月十三日十四時十五
    分許公然侮辱丙○○部分），且被告辱罵告訴人之言語，在客觀上足以導致被侮
    辱之人不小之精神上痛苦，被告又毫無道歉悔改之意，犯後態度欠佳，原審僅判
    處被告罰金一千元，尚嫌過輕；又被告之出生年月日為三十三年一月二十日，原
    審誤為三十三年一月三十日，均有未洽。檢察官上訴意旨認為量刑過輕，而指摘
    原判決不當，為有理由，應由本院將原判決撤銷改判。爰審酌被告犯罪之動機、
    目的、手段，犯罪所生之危害、犯罪後之態度等一切情狀，量處如主文所示之刑
    ，並諭知易科罰金之折算標準。
據上論斷，應依刑事訴訟法第四百五十五條之一第三項、第三百六十九條第一項前段
、第三百六十四條、第二百九十九條第一項前段、刑法第五十六條、第三百零九條第
一項、第四十一條第一項前段，罰金罰鍰提高標準條例第一條前段、第二條，判決如
主文。
中      華      民      國    九十三    年      九      月      七      日
                              臺灣臺中地方法院刑事第六庭
                                  審判長法  官  簡源希
                                        法  官  鄧敏雄
                                        法  官  林念祖
右正本證明與原本無異。
本件不得上訴。
                                        書記官
中      華      民      國    九十三    年      九      月      七      日
附錄本案論罪科刑法條全文
中華民國刑法第三百零九條
公然侮辱人者，處拘役或三百元以下罰金。
以強暴犯前項之罪者，處一年以下有期徒刑、拘役或五百元以下罰金。
